# 关于以公司品牌及课程软件与对方合作举办培训的核算

提问人：feinon 时间：2019-10-12 15:49:55
陈版您好，
我公司A 与一个培训学校 B合作做一个古筝的培训项目，A 提供培训教室里面的一部分设备（包括教材、古筝、平板）和全套的学习课程及 A 公司的品牌使用权（品牌未注册商标，就是公司名称），课程由 A 公司提供授权码的形式提供，老师和学生通过授权码可以访问和下载学习资源，现场授课老师由 A公司指派。
B 公司提供教室及其他基础设施，并负责招生。招到学生后，由 B 公司收取学费，B 公司收到学费后先行支付授课老师的授课费，剩余的学费由 A与 B 进行平分。
我想问的是这种情况下，A 公司收到的 B 公司转来的学费是作为培训费核算？还是授权使用费？还是特许权使用费核算呢？还请陈版及各位老师指点一下，谢谢。

回答人：chenyiwei
从主帖所述情况看，“A 提供培训教室里面的一部分设备（包括教材、古筝、平板）和全套的学习课程及 A 公司的品牌使用权”；“），课程由A 公司提供授权码的形式提供，老师和学生通过授权码可以访问和下载学习资源，现场授课老师由 A 公司指派”；而 B 只是负责提供场地和招生。参照《企业会计准则第 33 号——合并财务报表（ 2014 年修订）》第十条规定：“两个或两个以上投资方分别享有能够单方面主导被投资方不同相关活动的现时权利的，能够主导对被投资方回报产生最重大影响的活动的一方拥有对被投资方的权力”，由于 A 公司负责的部分对回报可变性的影响程度显著大于 B 控制的部分，因此该合作项目实质上是由 A 公司主导的。
但是，因为该项目以 B的名义对外招生、收取学费，即以 B 的名义对外经营，未设立独立的法人主体运营，因此习惯上仍由 B 确认全部收入，A 仅就从 B 的分成款加上支付给授课老师的授课费确认收入，授课费以及其他支出作为 A公司的成本。由于 A是该项目的实质主导方，故该收入应认定为培训费，而不是被动的品牌授权费。

提问人：feinon 时间：2019-10-13 17:07:08
谢谢陈版的回复，但我还是有一个地方没有太明白。您说的是 “A 仅就从B的分成款加上支付给授课老师的授课费确认收入”，因为授课老师的费用是由Ｂ直接支付给老师的（老师由Ａ公司指派，Ｂ公司支付费用），支付后的剩余部分再和Ａ平分，这个Ａ为什么还要将支付给授课老师的费用确认成Ａ的收入呢？
而且因为授课老师的费用由Ｂ直接支付，老师的发票也直接开给Ｂ公司了，Ａ公司也没有办法取得授课老师开的发票了，我们如何进入成本核算呢？

回答人：chenyiwei
如果课酬是 B 直接支付的，则 A 无需单独将课酬分别确认为收入和成本。
此前你的表述容易被误认为：既然讲课老师由 A 指派，那么课酬也应由 A支付。

提问人：feinon 时间：2019-11-15 06:30:10
陈版，关于合作举办培训还有一个问题我想咨询您一下。A 公司提供教材、古筝、平板、其他物料及课程的使用许可，假设总的金额为 20000 元，B公司收到了 50000 元的学费，扣除支付给老师的 10000 元，剩余 4 万元按照合作协议分 2 万元给A 公司。A 公司收到的这 2 万元是作为培训费收入还是设备租赁费收入呢？
A 公司提供的物料中古筝是价值最高的，占比 80% 左右，其他物料和购入的课程许可费占比 20%，古筝设备单台的价值并不高，只有 1000 多（未构成固定资产），其他还有一些易耗品，包括教材、古筝架子、指甲、胶布之类的物料，这些易耗品是否就出库的时候就直接确认为成本呢？还是等到 B公司转收入给 A 公司的时候再转成本呢？

回答人：chenyiwei
若 A 不是直接提供培训服务，培训服务以 B 为首要义务人，则A 确认租赁收入。发出的低价值物料可按重要性原则处理。